臺灣高等法院臺中分院刑事裁定　　　　　　　　　　九十三年度交抗字第六二號
　　抗　告　人
　　即受處分人　甲○○
右抗告人因聲明異議案件，不服臺灣地方法院中華民國九十三年八月二十六日所為裁
定（九十三年度交聲字第五○二號）提起抗告，本院裁定如左：
    主  文
原裁定撤銷，發回台灣台中地方法院。
    理  由
一、原處分意旨略以：本案係台中縣警察局大甲分局舉發抗告人即受處分人甲○○駕
    駛車號ＱＩ─３８８９號自小客車於九十三年五月二十四日二十一時三十七分許
    ，在台中縣外埔鄉○○路三五巷，因「酒後駕車測試值為0.31mg/L、標準值0.25
    mg/L、超過0.06mg/L」違規。查抗告人駕照自九十二年六月十三日起至九十三年
    六月十二日止因另一酒駕案件於彰化監理站吊扣中，本站遂於九十三年六月十七
    日以豐監稽違六三字第ＨＢ0000000號裁決書，裁處抗告人罰鍰新台幣六
    萬元，並吊銷駕駛執照，三年內不得考領等語。
二、抗告意旨略以：抗告人於九十二年一月八日酒駕違規時，駕駛執照即由舉發警員
    當場吊扣，此有在場證人林信友親自見聞可證，此項有利抗告人之證據，原裁定
    未為調查斟酌亦不敘明不予採用之理由，遽予駁回抗告人在原審之異議，顯有未
    當。蓋吊扣駕駛執照之行為事實，係限制人民權利行使，當嚴格審認，其事實自
    應以證據認定之，是相對人（即原處分機關）所引之證據應有調查真實與否之必
    要，乃原裁定未為詳查，即遽為認定，自有未當等語。
三、原裁定意旨略以：「按汽車駕駛人因酒精濃度超過標準值規定而遭吊扣駕駛執照
    ，復於吊扣期間再有酒精濃度超過標準值駕車情形者，處新台幣六萬元罰鍰，並
    當場移至保管其車輛及吊銷其駕駛執照，三年內禁考，道路交通管理處罰條例第
    三十五條第二項、第六十七條第二項定有明文。本件受處分人甲○○於九十三年
    五月二十四日二十一時三十七分許，駕駛車號ＱＩ─３８８９號自小客車，在台
    中縣外埔鄉○○路三五巷處，為台中縣警察局大甲分局舉發「酒後駕車測試值為
    0.31mg/L、標準值0.25mg/L、超過0.06mg/L」違規，並掣開中縣警交字第Ｂ00
    00000號舉發通知單舉發等情，有前揭舉發通知單一紙、交通部公路總局台
    中監理所豐原監理站九十三年六月十五日中監豐字第０９３０００９１８０號函
    在卷可稽，受處分人對此違規事實雖不否認，辯稱：伊於九十二年一月八日因酒
    駕違規之事由於當日即九十二年一月八日駕駛執照即由當時舉發之員警吊扣，故
    其駕駛執照吊扣期間應為九十二年一月八日起至九十三年一月七日間屆滿云云，
    惟查：受處分人前一酒駕案件（違規單號Ｚ00000000）吊扣期間係自九
    十二年六月十三日起至九十三年六月十二日止，此有交通部公路總局台中區監理
    所彰化監理站九十三年六月十日中監彰字第０９３００１３８９５號函、彰監稽
    違字第000000－000000－0000駕照吊扣執行單影本供參，是受
    處分人應遵照駕駛執照吊扣執行單所載之吊扣起訖時間規定，不得於該期間內駕
    駛車輛」。從而，認定抗告人確有上開違規情事，原處分機關本諸權責據以裁罰
    ，核無不當，認抗告人在原審之聲明異議為無理由，而予駁回等語。
四、按：汽車駕駛人，駕駛汽車經測試檢定有酒精濃度超過規定標準情形者，處新臺
    幣一萬五千元以上六萬元以下罰鍰，並當場移置保管其車輛及吊扣其駕駛執照一
    年；汽車駕駛人經依前項規定吊扣駕駛執照，並於吊扣期間再有前項情形者，處
    新臺幣六萬元罰鍰，並當場移置保管其車輛及吊銷其駕駛執照，道路交通管理處
    罰條例第三十五條第一項、第二項定有明文。經查：抗告人於原審異議時即明確
    陳稱其於九十二年一月八日初次因酒駕違規事由遭警舉發時，所有駕駛執照當場
    為警吊扣，此情有當時在場之證人林信友見聞其事。雖本件移送書意見欄第一點
    載明抗告人於前一酒駕案件，警方代保管物件僅有空車一部，然觀之原審卷附九
    十二年六月十三日執行單上記載：「駕照通信寄回」？似又指警方所保管之物件
    尚非僅空車一部，此攸關抗告意旨所稱前一酒駕案件為警舉發時，駕駛執照當場
    即遭警吊扣之辯解是否可採，原審就抗告人於原審異議時所舉證人林信友未為傳
    喚訊明，亦未敘明何以無庸傳喚之理由，遽認抗告人在原審之辯解不可採，尚嫌
    速斷。次查，若抗告人在前一酒駕案件為警舉發時，其駕駛執照已為警方當場查
    扣，能否謂警方人員非在執行道路交通管理處罰條例第三十五條第一項規定之吊
    扣駕駛執照一年之處分？原裁定僅以執行單記載抗告人前一酒駕案件駕駛執照吊
    扣期間係自九十二年六月十三日起至九十三年六月十二日止之記載，即認抗告人
    係於吊扣駕駛執照期間再有酒駕之行為，而認原處分機關依道路交通管理處罰條
    例第三十五條第二項裁罰，並無不當，而駁回抗告人在原審之異議，尚欠允洽。
    抗告意旨執此指摘原裁定不當，為有理由，自應由本院將原裁定撤銷，並為期調
    查之翔實及維護抗告人審級之利益，將本件發回原審法院更為調查後另為適當之
    裁定，俾昭折服。
據上論斷，應依道路交通案件處理辦法第二十六條，刑事訴訟法第四百十三條前段，
裁定如主文。
中      華      民      國      九十三      年    九    月    二十七    日
                                  臺灣高等法院臺中分院刑事第四庭
                                        審判長法  官  洪  耀  宗
                                              法  官  劉  登  俊
                                              法  官  江  德  千
右正本證明與原本無異。
不得再抗告。
                                              書記官  吳  麗  琴
中      華      民      國      九十三   年       九      月    二十七  日
                                                                        Ｉ
